# 请教陈版：股权激励问题

提问人：跨度防护 时间：2020-05-12 15:33:04
案例：拟IPO企业于 2019 年进行股权激励， 2019 年已全额确认股权激励费用。在出具 2019 年审计报告前，有两员工离职。
请教陈版，针对员工离职，处理方式是以下哪一种：
1 、作为 2019 年期后调整事项冲减 2019 年对应的股权激励费用。
2 、冲减 2020 年费用
3 、 2019 年、 2020 年均不作处理？

回答人：chenyiwei
应采用第三种做法。对于授予日一次性确认全部股份支付费用的情况，此后激励对象的离职不再对费用进行调整。